臺灣高等法院刑事裁定
109年度抗字第610號
抗  告  人  
即  受刑人  傅啟聰




上列抗告人即受刑人因檢察官聲請定其應執行刑案件，不服臺灣
桃園地方法院中華民國109年3月13日裁定（109年度聲字第377號
），提起抗告，本院裁定如下：
    主  文
抗告駁回。                                             
    理  由
一、原裁定意旨略以：本件抗告人即受刑人傅啟聰（下稱抗告人）因違反組織犯罪防制條例等案件，業經法院先後判處如附表所示之法院判處如附表所示之刑（原裁定附表編號1 「犯罪日期」欄；編號3至8、9至14、18至22「偵查機關年度案號」欄；編號1至8、18「最後事實審案號欄」、「確定判決案號欄」；編號3至9「備註欄」，均更正如本件附表所示），且已分別確定，其中受刑人所犯如附表編號3至8、9至14號、15至17號、18至22號所示罪刑，均曾經如附表所示之各法院定其應執行刑確定，有本院被告前案紀錄表、各刑事判決足憑。是檢察官循受刑人所請，就所犯不得易科罰金之罪，與得易科罰金之罪，聲請法院定受刑人應執行之刑，經核與法律規定相符，應予准許。爰依刑事訴訟法第477條第1項，刑法第50條第2項、第53條、第51條第5款，定應執行有期徒刑10年。　　
二、抗告意旨略以：原審裁定定應執行刑10年之刑度過重，且加
    上強制工作3年，合計達13年，有違罪刑相當原則，顯然輕
    罪重判；抗告人於偵查、審理中均坦承犯行，供出上手，請
    撤銷原裁定，更為適當之裁定云云。
三、經查：
  ㈠法規說明：
    按數罪併罰之定應執行之刑，係出於刑罰經濟與責罰相當之
    考量，為一種特別量刑過程，相較於刑法第57條所定科刑時
    應審酌之事項係對一般犯罪行為之裁量，為定應執行刑之宣
    告，乃對犯罪行為人本身及所犯各罪之總檢視，除應考量行
    為人所犯數罪反應出之人格特性，並應權衡審酌行為人之責
    任與整體刑法目的及相關刑事政策，在量刑權之法律拘束性
    原則下，依刑法第51條第5款之規定，採限制加重原則，以
    宣告各刑中之最長期為下限，各刑合併之刑期為上限，但最
    長不得逾30年，資為量刑自由裁量權之外部界限，並應受法
    秩序理念規範之比例原則、平等原則、責罰相當原則、重複
    評價禁止原則等自由裁量權之內部抽象價值要求界限之支配
    ，以使輕重得宜，罰當其責，俾符合法律授與裁量權之目的
    ，以區別數罪併罰與單純數罪之不同，兼顧刑罰衡平原則。
    是個案之裁量判斷，除非有全然喪失權衡意義或其裁量行使
    顯然有違比例、平等諸原則之裁量權濫用情形，即不得任意
    指其為違法（最高法院100年度台抗字第440號裁定要旨參照
    ）。
  ㈡本院判斷：
    ⒈查本件抗告人所犯如附表編號1至22號所示之罪，分別經法
      院判處有期徒刑確定，原審依檢察官之聲請，就如附表各
      編號所示之各罪定其應執行之刑，經審核後認為聲請正當
      而予准許，並依刑法第50條第2項、第53條、第51條第5款
      之規定，定其應執行之刑為有期徒刑10年，係在附表各宣
      告刑之最長期（1年5月）以上，合併刑期（26年10月）以
      下，顯已就宣告刑總和減去有期徒刑16年10月，並無違背
      定應執行刑之外部界限。且觀之：附表編號3至8號所示之
      罪所處之刑，前經臺灣臺中地方法院以107年度訴字第988
      號判決定應執行有期徒刑2年確定，已就宣告刑總和（7年
      7月）減去5年7月；附表編號9至14號部分，業經臺灣新竹
      地方法院以107年度訴字第371號判決定應執行有期徒刑4
      年確定，已就宣告刑總和（7年9月）減去3年9月；附表編
      號15至17號部分，業經臺灣苗栗地方法院以108年度訴字
      第39號判決定應執行有期徒刑1年10月確定，已就宣告刑
      總和（3年6月）減去1年8月；而附表編號18至22號部分，
      則經臺灣桃園地方法院以108年度訴字第905號判決定應執
      行有期徒刑1年5月確定，已就宣告刑總和（6年1月）減去
      4年8月，上開編號3至8、9至14、15至17，以及18至22所
      示之罪所定應執行刑加計附表編號1、2 所示之罪所處之
      刑（即6月、1年5月），合計總和有期徒刑11年2月，然原
      審僅裁定應執行刑為有期徒刑10年，實已再減去有期徒刑
      1年2月，亦無違反定應執行刑之內部界限。是抗告意旨質
      疑原裁定所量定之應執行刑過重已無理由。
    ⒉本院審酌卷存事證及抗告人所犯數罪次數、各罪之侵害法
      益、個別罪質內容、各罪犯罪情節、對其犯罪應予之整體
      非難評價等一切情狀，原審裁定僅定應執行刑分別為有期
      徒刑10年，實已就原宣告刑總和相當程度之減低，難認有
      何過苛過重之情事，亦無違反法秩序理念規範之比例原則
      、平等原則、責罰相當原則、重複評價禁止原則等自由裁
      量權之內部界限。又如附表編號1所示之罪，經臺灣臺中
      地方法院以107年度訴字第970號判決併宣告抗告人應於刑
      之執行前，令入勞動場所強制工作3年，並非刑罰，且強
      制工作處分之期間亦不得作為定應執行刑之判斷基礎，自
      與刑期無關，受刑人此部分所指，認係累加計算刑期，顯
      有誤會。
四、綜上，本件足認原審業經審酌抗告人所犯該等數罪所反應出
    之人格特性，並權衡審酌抗告人之行為責任與整體刑法目的
    及相關刑事政策，既未逾越法律之外部界限及內部界限，自
    屬法院裁量權限適法且正當之行使。抗告意旨徒憑己見，猶
    執前詞指摘原裁定違法或不當，為無理由，應予駁回。
五、據上論斷，應依刑事訴訟法第412條，裁定如主文。
中　　華　　民　　國　　109 　年　　4 　　月　　30　　日
                  刑事第二十一庭審判長法　官  許宗和
                                      法　官  章曉文
                                      法　官  黃玉婷
以上正本證明與原本無異。
如不服本裁定，應於收受送達後五日內向本院提出抗告狀。
                                      書記官  傅國軒
中　　華　　民　　國　　109 　年　　5 　　月　　4 　　日